臺灣苗栗地方法院交通事件裁定　　　　100年度交聲字第202號
原處分機關　交通部公路總局新竹區監理所苗栗監理站
異　議　人
即受處分人　黃宇堂
上列異議人即受處分人因違反道路交通管理處罰條例案件，對於
交通部公路總局新竹區監理所苗栗監理站於民國100 年5 月2 日
所為之竹監苗字第裁54-JC0000000號處分（原舉發案號：投警交
字第JC0000000 號），聲明異議，本院裁定如下：
    主  文
異議駁回。
    理  由
一、原處分意旨略以：異議人即受處分人黃宇堂於民國100 年2
    月26日13時16分許，駕駛車牌號碼5483-YU 號自用小客車行
    經台14甲線8.2K處，為南投縣警察局仁愛分局松岡派出所警
    員逕行舉發「在設有禁止停車標線處所停車」違規；嗣異議
    人於舉發通知單所載期限內到案申訴表示不服舉發，經原處
    分機關函請原舉發單位查覆後，仍認異議人有上開違規行為
    明確，乃依道路交通管理處罰條例第56條第1 項第4 款暨違
    反道路交通管理事件統一裁罰基準及處理細則第41條第4 項
    規定，於100 年5 月2 日裁處異議人罰鍰新臺幣（下同）90
    0 元，原處分並無不法等語。
二、異議意旨略以：異議人係將車子停於黃線標線內，確無違規
    ，不是停在黃線上，也不是警員所說的暫停，警員先生還說
    該車前後未放故障或警示標誌，但異議人明明有放三角錐標
    誌，且異議人車子是停在黃線之內，合於法規，若真不能停
    車，應劃紅線或黃斜線淨空線，為此向法院聲明異議，請求
    撤銷原處分等語。
三、按汽車駕駛人停車時，在設有禁止停車標誌、標線之處所停
    車者，處新臺幣600 元以上1,200 元以下罰鍰，道路交通管
    理處罰條例第56條第1 項第4 款定有明文。次按在設有禁止
    停車標誌、標線之處所不得停車，道路交通安全規則第112
    條第1 項第4 款規定甚明。又標線，依其型態分類，其中「
    線條」，係以實線或虛線標繪於路面或緣石上，用以管制交
    通者，而「黃實線」設於路側者，用以禁止停車；再禁止停
    車線，用以指示禁止停車路段，以劃設於道路緣石正面及頂
    面為原則，無緣石之道路得標繪於路面上，距路面邊緣以30
    公分為度；本標線為黃實線，線寬除設於緣石正面者以緣石
    高度為準外，其餘皆為10公分；本標線禁止時間為每日上午
    7 時至晚間8 時，如有延長或縮短之必要時，應以標誌及附
    牌標示之，道路交通標誌標線號誌設置規則第149 條第1 項
    第1 款第4 目、第168 條第1 項、第2 項及第4 項均有規定
    。
四、次按汽車駕駛人經以科學儀器取得證據資料證明其行為違規
    ，當場不能或不宜攔截製單舉發者，得逕行舉發；前項逕行
    舉發，應記明車輛牌照號碼、車型等可資辨明之資料，以汽
    車所有人為被通知人製單舉發，道路交通管理處罰條例第7
    條之2 第1 項第1 款、第4 項規定甚明。再按本條例之處罰
    ，受舉發違反道路交通管理事件之受處罰人，認為受舉發之
    違規行為應歸責他人者，應於舉發違反道路交通管理事件通
    知單應到案日期前，檢附相關證據及應歸責人相關證明文件
    ，向處罰機關告知應歸責人，處罰機關應即另行通知應歸責
    人到案依法處理，逾期未依規定辦理者，仍依本條例各該違
    反條款規定處罰，道路交通管理處罰條例第85條第1 項亦定
    有明文。
五、經查：
(一)、異議人黃宇堂所有車牌號碼5483-YU 號自用小客車，於上揭
    時、地為警掣單舉發「在設有禁止停車標線之處所停車」違
    規乙節，有南投縣政府警察局投警交字第JC0000000 號舉發
    違反道路交通管理事件通知單1 份暨採證照片1 張在卷足憑
    。
(二)、次依證人即本件舉發警員陳宥呈到庭具結證稱：「（本件取
    締經過是否如照片所載？）是的」、「（黃實線是禁止停車
    之標線？）是」、「（黃實線內外是否均不得停車？）黃實
    線內外都不能停車，該路段也不能停車」、「（是當場查緝
    的？）是」、「（舉發時，異議人有何表示？）當時他不在
    現場」、「（異議人駕駛之該車前後有無放置故障或警示標
    誌？）車的前面沒有放置，但車後方有交通圓錐。」等語（
    見本院卷100 年7 月14日訊問筆錄），並有證人提出之說明
    書、道路現場簡圖各1 份、現場照片8 張及採證照片2 張以
    資佐證（見本院卷第27至35頁），堪認異議人確有在繪有黃
    實線之處所停車之違規事實。
(三)、再觀諸卷附之採證照片（見本院卷第29至30頁），清晰可見
    異議人遭取締違規停車之上開路段道路緣石確有標繪黃實線
    ，相當完整明顯，就一般具有通常智識之駕駛人而言，自可
    知悉上開車輛之停放位置係屬標示黃色實線之禁止停車處，
    亦即一般道路使用人應能清楚辨別該處係禁止停車，並無誤
    認可合法停車之情形甚明。又徵諸道路交通標誌標線號誌設
    置規則第149 條第1 項第1 款第4 目「黃實線設於路側者，
    用以禁止停車」之意旨，該處係屬不可停車之地點，且以黃
    線繪製方式，亦可判斷為道路交通主管機關所繪製，則異議
    人在設有禁止停車標線之處所即不得停車。再者，為提供車
    輛駕駛人及行人有關道路路況之指示、警告、禁制等資訊，
    以便利行旅及促進交通安全，道路交通管理處罰條例第4 條
    第2 項授權行政機關，對於標線之標示方式、設置基準及設
    置地點等事項制定規則，以執行道路交通管理、維護交通秩
    序、確保交通安全等工作。是主管機關本於其行政裁量之職
    權範圍內，考量當地交通狀況、交通順場與安全之維護、路
    面寬廣、車流量大小、停車秩序等因素，認違規地點應繪製
    黃色實線最為適當，用路人自應予以尊重。異議人既領有合
    格駕駛執照，對於黃色實線標線所示意義即應熟知並確實遵
    守，尚不得依自己主觀認定於交通無妨礙後即自行決定不予
    遵守。異議人為其自身停車之便利性，罔顧停車地點係設有
    禁止停車標線之處所，且於上開標線不得停車之時段內（即
    上午7 時至晚間8 時）仍將車輛貿然停放於該處，實已嚴重
    妨礙交通之順暢與安全。
(四)、異議人雖以前詞置辯，然禁止停車路段之設置係為考量路段
    實際條件及行車安全確不適停車所繪設，目的即在禁止所有
    車輛於繪設該類標線路段上之任何停車行為，則其禁止停車
    之效力當然及於標線之內、外兩側。是以，只要在劃設有禁
    止停車線之內、外兩側係為道路或既成公眾通行之道路，均
    不得停放車輛，要屬當然。故異議人辯稱其車子是停在黃線
    之內，合於法規云云，容有誤會，洵非可採。況其於本院調
    查時自承當時車子並未故障，純粹是吃中餐，並將置於該路
    面之交通圓錐取來放在車輛後方等語（見本院卷第24、25頁
    ），足徵異議人所有之上開車輛實際上並未有任何故障之情
    事，則在非緊急避難之情況下，自不能以任何原因恣意枉顧
    交通標誌、標線、號誌，否則交通秩序必然無法維繫，人車
    安全將無以確保。茲異議人於停車前，疏未注意該處路面狀
    況及各種交通標誌、標線及號誌，逕以主觀認定黃實線之內
    側屬於可停車之處所，因而造成本件違規，顯屬可歸責於己
    之事由甚明。
(五)、異議人既未就執勤員警之舉發如何有誤，提出相關證據以供
    本院調查，復未依道路交通管理處罰條例第85條第1 項之規
    定，檢附相關證據及應歸責人相關證明文件，向處罰機關告
    知應歸責人，則原處分機關以上開車輛之所有人即異議人為
    處罰對象，核無違誤。從而，異議人有於上述時、地駕車在
    設有禁止停車標誌之處所停車之行為，且經合法舉發一事
    堪予認定，本件事證明確，應依法論科。
六、綜上所述，本件異議人既有前揭在設有禁止停車標誌之處所
    停車之違規行為，原處分機關依道路交通管理處罰條例第56
    條第1 項第4 款之規定及違反道路交通管理事件統一裁罰基
    準表，裁處異議人罰鍰900 元，核無違法或不當之情事，聲
    明異議意旨僅執前詞，任意指摘原處分，並無理由，應予駁
    回。
七、據上論斷，應依道路交通管理處罰條例第87條第2 項、道路
    交通案件處理辦法第18條，裁定如主文。
中    華    民    國  100     年    7     月    29    日
                  交通法庭  法  官  周靜妮
以上正本證明與原本無異。
如不服本裁定應於送達後5 日內向本院提出抗告狀。
                            書記官  巫  穎
中    華    民    國  100     年    7     月    29    日